【裁判字號】    91,上訴,3400
【裁判日期】    920130
【裁判案由】    妨害自由等
【裁判全文】
臺灣高等法院刑事判決                          九十一年度上訴字第三四號
    上  訴  人
    即  被  告  乙○○  男  三.
右上訴人因竊盜案件，不服臺灣桃園地方法院九十年度自字第一四二號，中華民國九
十一年九月十二日第一審判決提起上訴，本院判決如左：
    主  文
原判決關於竊盜部分撤銷。
乙○○竊盜，處有期徒刑貳月，如易科罰金，以參佰元折算壹日。
    事  實
一、乙○○與甲○○原係男女朋友關係，甲○○於民國九十年三月三十一日凌晨至桃
    園縣楊梅鎮○○○路三四四號九樓乙○○之住處觀看錄影帶，乙○○意圖為自己
    不法之所有，於同日凌晨一時許，趁甲○○不注意之際，竊取甲○○所有放置於
    其皮包內之現金新台幣（下同）一千元得手。同日中午甲○○將其車送維修時，
    始發現其原欲支付修車款之現金失竊。該日下午甲○○乃返回找尋乙○○，找到
    後甲○○於其車上質問乙○○竊盜其財物之事，乙○○初則否認，因甲○○稱欲
    向警方報案，乙○○始承認行竊之事。
二、案經自訴人提起自訴。
    理  由
一、本件自訴人於審判期日經本院合法傳喚無正當理由不到庭，爰通知臺灣高等法院
    檢察署檢察官擔當訴訟。
二、訊據被告乙○○雖坦承有於上開時、地竊取自訴人之現金一千元不諱，惟否認其
    有竊取自訴人之鑽錶及四萬元，辯稱：伊只有拿自訴人的一千元而已，並非自訴
    人所稱之四萬元，亦未竊取其鑽錶云云。本案爭執之關鍵在於被告竊盜之財物究
    竟是自訴人所主張的「鑽錶及四萬元」，抑或係被告所自白的「一千元」？經查
    ：
  (一)、被告雖於九十年三月三十一日書立自白悔過書一紙，惟該紙文書僅記載：「本
      人乙○○偷取甲○○小姐財物（於九十年年三月三十一日凌晨一時左右在本人
      之弟楊梅鎮家中），偷取後甲○○小姐發現，本人也歸還財物，本人也深感後
      悔，謝謝甲○○小姐暫時不予追究，並保留法律追訴權，如本人有再犯願意接
      受法律制裁，但因恐空口無憑，特立此書」（見原審卷第九頁）。依該文書內
      容之記載，僅能證明被告自白確有竊取自訴人財物之事，但無從證明被告竊取
      何等財物。
  (二)、自訴人雖謂其確有於九十年三月三十一日將其車送修之事，且其修車費計達三
      萬一千九百四十九元，自訴人未以現金給付而於同日十四時四十三分以信用卡
      支付，有中華賓士汽車股份有限公司桃園廠出具之修車帳單及自訴人刷卡之簽
      帳單影本在卷可參（見原審卷第四頁至第七頁），惟此僅能證明自訴人有將車
      送修之事，無從證明自訴人確有準備四萬元付修車費之事實，何況本件修車費
      ，自訴人係以信用卡支付而非以現金支付，是以自訴人稱準備四萬元支付一節
      ，是否屬實，不無可疑。
  (三)、自訴人稱確有失竊鑽錶一事，固據其提出愛彼錶之購買證明書在卷（見原審卷
      第三頁），惟此一購買證明書，僅能證明自訴人曾有購買鑽錶之事實，但無從
      證明該錶確實是被告所竊取？至於被告書立之悔過書雖有記載「也歸還財物」
      ，但並未言明歸何財物？尚難認與自訴人所稱被告返還鑽錶之言相符。
  (四)、何況被告與自訴人原係男女朋友關係，依被告所稱：「她是看到我以前的同事
      寫的一封信，她很不高興，覺得我玩弄她，就說要去法院告我」等語（本院卷
      第二十一頁），經查：本件自訴人係於九十年九月三日始向原審提出自訴，亦
      有自訴狀在卷可佐，自九十年三月三十日至九十年九月三日，長達半年之久，
      由原來的男女朋友關係演變至形同陌路，自訴人此際自訴被告竊取其四萬元及
      鑽錶之事，其所指訴情節是否全部屬實，不無可疑。
  (五)、按「刑事訴訟法第一百五十六條第二項規定，被告雖經自白，仍應調查其他必
      要之證據，以察其是否與事實相符。立法目的乃欲以補強證據擔保自白之真實
      性；亦即以補強證據之存在，藉之限制自白在證據上之價值。而所謂補強證據
      ，則指除該自白本身外，其他足資以證明自白之犯罪事實確具有相當程度真實
      性之證據而言。」最高法院七十四年度台覆字第一０號著有判例。本件被告自
      白竊盜自訴人現金一千元，在一千元之範圍內，核與事實相符，自得作為證據
      。
  (六)、本件事證明確，被告竊盜自訴人一千元之犯行，堪以認定，應依法論科。
二、核被告所為係犯刑法第三百二十條第一項之罪。
三、原審以被告事證明確，予以論科，固非無見，惟查：被告僅竊取自訴人現金一千
    元，原審判決竟誤認被告竊取自訴人之現金四萬元及鑽錶一節，尚有未合。
四、上訴人即被告上訴意旨，以原審誤認事實為由指摘原審判決不當，為有理由，自
    應由本院將原審關於被告竊盜部分之判決撤銷改判。爰審酌被告竊取財物為新台
    幣一千元、所生危害非大、被告與自訴人之關係，及其犯後態度等一切情狀，量
    處如主文所示之刑，並諭知易科罰金之折算標準，以示懲儆。
據上論斷，應依刑事訴訟法第三百六十九條第一項前段、第三百六十四條、第二百九
十九條第一項前段、第三百四十三條、第三百三十一條第一項後段、第二項，刑法第
三百二十條第一項、刑法第四十一條第一項前段，罰金罰鍰提高標準條例第一條、第
二條，判決如主文。
本案經檢察官周誠南到庭執行職務。
中      華      民      國    九十二    年      一      月     三十     日
                              台灣高等法院刑事第二庭
                                  審判長法  官  蔡  長  溪
                                        法  官  楊  貴  志
                                        法  官  林  俊  益
右正本證明與原本無異。
不得上訴。
                                        書記官  陳  明  琴
中      華      民      國    九十二    年      二      月      六      日
附錄：本案論罪科刑法條全文
刑法第三百二十條
意圖為自己或第三人不法之所有，而竊取他人之動產者，為竊盜罪，處五年以下有期
徒刑、拘役或五百元以下罰金。


司法院資訊處製作；財團法人民間司法改革基金會備份。
